【裁判字號】    89,台上,1956
【裁判日期】    890824
【裁判案由】    損害賠償
【裁判全文】
最高法院民事裁定                              八十九年度台上字第一九五六號
    上  訴  人  詹正義即旭全電器行
    訴訟代理人  詹文凱律師
    被 上訴 人  吉元電纜電訊股份有限公司
    法定代理人  黃志成
右當事人間請求損害賠償事件，上訴人對於中華民國八十九年五月九日台灣高等法院
第二審更審判決（八十八年度重上更(一)字第一七七號），提起上訴，本院裁定如左：
    主  文
上訴駁回。
第三審訴訟費用由上訴人負擔。
    理  由
按對於第二審判決上訴，非以其違背法令為理由，不得為之，民事訴訟法第四百六十
七條定有明文。依同法第四百六十八條規定，判決不適用法規或適用不當者，為違背
法令。而判決有同法第四百六十九條所列各款情形之一者，為當然違背法令。是當事
人提起上訴，如依民事訴訟法第四百六十八條規定，以第二審判決有不適用法規或適
用法規不當為理由時，其上訴狀或理由書應有具體之指摘，並揭示該法規之條項或其
內容。若係成文法以外之法則，應揭示該法則之旨趣。倘為司法院解釋、或本院之判
例，則應揭示該判解之字號或其內容。如以民事訴訟法第四百六十九條所列各款情形
為理由時，其上訴狀或理由書，應揭示合於該條款之事實。上訴狀或理由書如未依此
項方法表明者，即難認為已對第二審判決之違背法令有具體之指摘，其上訴自難認為
合法。本件上訴人對第二審判決提起上訴，雖以該判決違背法令為由，惟核其上訴理
由狀所載內容，係就原審取捨證據、認定事實之職權行使，指摘原判決不當，並就原
審所論斷：上訴人主張被上訴人確未於兩造合約有效期間內提供有線電視訊號以供營
運，違反合約第三條約定，侵害其權利而得請求被上訴人給付違約金等事實，固非無
據，惟經斟酌被上訴人係於民國八十五年十月二十日違約自行設立訊號接收站，未對
上訴人提供視訊發送，被上訴人已履行該合約三分之二債務與本件簽約金僅新台幣八
百萬元及上訴人自承於被上訴人斷訊二週後即自行設立機房對收視戶復播未發生營業
損失等情，並依民法第二百五十一條、二百五十二條規定及最高法院四十九年台上字
第八○七號判例意旨，認本件兩造合約第十四條所約定之懲罰性違約金二千萬元過高
，應以簽約金八百萬元之十分之一即八十萬元為適當，則上訴人據以請求被上訴人給
付逾該金額部分之違約金本息，即非正當，不應准許等情，泛言謂為違法，而非具體
說明該論斷究有何不適用法規或適用法規不當，並揭示該法規之條項或其內容，及合
於民事訴訟法第四百六十九條所列各款之事實，難認對該判決之如何違背法令已有具
體之指摘，依首揭說明，應認其上訴為不合法。
據上論結，本件上訴為不合法。依民事訴訟法第四百八十一條、第四百四十四條第一
項、第九十五條、第七十八條，裁定如主文。
中      華      民      國    八十九    年      八      月    二十四    日
                              最高法院民事第六庭
                                  審判長法官  朱  錦  娟
                                        法官  蘇  達  志
                                        法官  顏  南  全
                                        法官  陳  碧  玉
                                        法官  劉  延  村
      右正本證明與原本無異
                                              書  記  官
中      華      民      國    八十九    年      九      月      四      日


司法院資訊處製作；財團法人民間司法改革基金會備份。
